【裁判字號】    97,交聲,74
【裁判日期】    970529
【裁判案由】    聲明異議
【裁判全文】
臺灣高雄地方法院交通事件裁定          97年度交聲字第74號
原處分機關  高雄市政府交通局
異  議  人
即受處分人  乙○○
上列異議人即受處分人因違反道路交通管理處罰條例案件，對於
高雄市市政府交通局中華民國96年12月18日所為之處分（原處分
案號：高市交裁字第裁32-B00000000號），聲明異議，本院裁定
如下：
    主  文
異議駁回。
    理  由
一、原處分機關高雄市政府交通局係以：異議人即受處分人乙○
    ○（下稱異議人）騎乘車號RGV-232 號輕型機車，於民國96
    年10月14日15時55分許，沿高雄市○○路由南向北行經七賢
    路有燈光號誌管制之交岔路口闖紅燈，遭高雄市政府警察局
    交通警察大隊警員當場舉發，並填製高市警交字第B0000000
    0 號舉發違反道路交通管理事件通知單（下稱舉發通知單）
    ，移送原處分機關高雄市政府交通局裁決，原處分機關以異
    議人違規事實明確，乃依道路交通管理處罰條例第53條第1
    項規定，裁處異議人罰鍰新臺幣（下同）1,800 元，並記違
    規點數3 點。
二、異議意旨略以：異議人於上開時間行經和平路與七賢路口時
    ，剛好綠燈變黃燈，尚未變成紅燈時伊已經過路口，並無闖
    紅燈，現場有警員表示有照相，故伊在舉發通知單上簽名，
    惟至今仍未見照片比對，為此聲明異議，請求撤銷原裁定等
    語。
三、按汽車駕駛人，行經有燈光號誌管制之交岔路口闖紅燈者，
    處新臺幣1,800 元以上5400元以下罰鍰，並記違規點數3 點
    ，道路交通管理處罰條例第53條第1 項、第63條第1 項第3
    款分別定有明文。經查：
  (一)異議人騎乘車牌號碼RGV-232 號輕型機車，於前揭時、地，
    闖紅燈，經警當場舉發之事實，業據證人即本件舉發人警員
    甲○○於本院97年4 月24日訊問時具結證稱：當時在96年10
    月14日下午15時55分許，伊值警政署取締專案勤務，當時異
    議人由南往北方向，伊值勤時站在路口，距離約15公尺處，
    他經過七賢路口被伊當場攔查舉發，他經過時號誌確實是紅
    燈；異議人被伊攔下來後，他表明他是退休的警員，當時他
    一直干擾伊執法，伊是嚴格執行等語（本院卷97年4 月24日
    訊問筆錄），已明確說明取締經過，並當庭繪製現場圖說明
    異議人行進方向及證人攔檢位置為佐，異議人對於證人甲○
    ○所繪製之取締位置圖亦表示無意見（本院卷同上筆錄），
    足見證人甲○○所證前揭情節，應屬真實可信。
  (二)異議人雖辯稱：伊經過時是綠燈變黃燈，伊是經過路口後才
    變紅燈，現場有警員表示有照相，卻未提出，不能沒有證據
    即謂伊闖紅燈云云。惟按違反道路交通事件，係由警員執行
    舉發，以維持交通秩序及人民生命、身體之安全，對於違規
    之事實，因難以期待過往行人之注意能力，唯僅執勤警員能
    專注於行車秩序，並目睹違規過程，值勤警員自得以證人地
    位陳述親身之見聞。證人甲○○固於本院證稱當天另一位小
    隊長黃焰成有使用V8，但他有無錄影伊不知道，他已經調走
    等語（本院卷同上訊問筆錄），且未提出照片為證，然而，
    在認定事實上，人證本即為法律所允許之證據方法，自可憑
    以為事實認定之基礎，此在數量龐大且突發狀況較多之交通
    事件中尤然，不因無拍照存證或其他科學方法舉證而有異。
    證人甲○○身為執勤警員，與異議人並無任何仇隙，衡情自
    無甘冒偽證罪責，而於本院虛構情節，故為不利異議人不實
    證述之理。此外，復查無其他證據可認證人甲○○上開證述
    有何瑕疵或與事理相違而與事實不符之處，應認警員甲○○
    員依其自己親自見聞所為當場舉發之上開證述與事實相符，
    堪以採信。
  (三)綜上所述，異議人於上揭時、地騎乘車牌號碼RGV-232 號輕
    型機車，沿高雄市○○路南向北行經七賢路路口之設有燈光
    號誌之交岔路口闖紅燈之違規事實，洵堪認定。原處分機關
    以異議人違規事實明確，依前揭規定裁處異議人罰鍰1,800
    元，並記違規點數3 點，並無不當，異議人執前開情詞聲明
    異議，為無理由，應予駁回。
四、據上論斷，應依道路交通案件處理辦法第19條，裁定如主文
    。
中    華    民    國    97    年    5     月    29    日
                    交通法庭    法  官  曾鈴
以上正本證明與原本無異。
如不服本裁定，應於收受送達後5 日內向本院提出抗告狀。
中    華    民    國    97    年    6     月     2    日
                                書記官  曾秀鳳


司法院資訊處製作；財團法人民間司法改革基金會備份。
